Inventaris van het archief van Guus van Bladel inzake de processen tegen Van Damme en Krol, (1986) 1991-2001
Nationaal Archief, Den Haag
Collectie 222 A.L.A. van Bladel
Bladel, van
1991-2001
C27035
2.90 meter; 152 inventarisnummers.
Normale geschreven, getypte en gedrukte documenten, geen bijzondere handschriften.
Nationaal Archief, Den Haag
A.L.A. van Bladel
Guus van Bladel (1931) vestigde zich in 1977 in Singapore omdat dit beter was voor zijn gezondheid. Van Bladel volgde in Singapore verschillende cursussen, die hem opleidden tot hulpverlener en reclasseringsambtenaar. In Singapore stond Van Bladel Nederlandse gevangen bij, die in deze stadsstaat, Thailand of Indonesië hun straf uitzaten. In dat verband hoorde hij in september 1992 dat er twee Nederlanders gevangenen zaten wegens drugssmokkel. Van de Nederlandse en Singaporese autoriteiten kreeg hij toestemming om de sociale begeleiding van beiden op zich te nemen. Sindsdien bezocht hij Maria Krol-Hmelak eens in de twee weken en Johannes van Damme wekelijks. Van Damme werd in 1994 ter dood gebracht, Maria Krol werd (onverwacht) vrijgesproken. Het archief bevat allerlei stukken (correspondentie, dagboeken, documentatie etc.) rond beide zaken.
Archiefvorming
Geschiedenis van de archiefvormer
Levensloop van A.L.A. van Bladel
Augustinus Lambertus Antonius (Guus) van Bladel werd op 13 september 1931 geboren te Waalwijk. Hij was de oudste uit een gezin van zes kinderen. Zijn vader was bloemist. Na afloop van de Tweede Wereldoorlog ging Guus van Bladel naar de Rooms Katholieke HBS in zijn woonplaats, die hij echter na drie jaar verliet om als vrijwilliger te dienen bij de Koninklijke Marine. Van Bladel kreeg een administratieve functie als schrijver der 1e klasse en hij voer mee op diverse schepen.
In 1960 zei Van Bladel de marine vaarwel en ging hij aan de slag bij de Amsterdamsche Ballast Maatschappij. Tegelijkertijd volgde hij in de weekeinden een cursus tot personeelschef bij het Onderwijs Instituut in Culemborg. Nadat Van Bladel deze met succes had afgerond, trad hij als assistent-personeelschef in dienst bij Hoechst Holland in Weert. Vier jaar later kreeg hij bij hetzelfde bedrijf een baan als personeelschef en in 1974 werd hij bevorderd tot chef van de 'Sociale Afdeling'.
Inmiddels was Van Bladel ziek geworden. In 1976 belandde hij hierdoor in de WAO en vertrok hij in 1977 op doktersadvies naar Singapore, waar hij diverse malen werd opgenomen in het ziekenhuis. De auteur Gerard van het Reve, die in 1971 bij Van Bladel in Weert was ingetrokken, emigreerde als gevolg hiervan naar Frankrijk. Aanvankelijk wilde Van Bladel slechts tijdelijk in de Aziatische stadsstaat blijven, maar uiteindelijk vestigde hij zich er permanent, omdat dit beter was voor zijn gezondheid.
Van Bladel volgde in Singapore verschillende cursussen, die hem opleidden tot hulpverlener en reclasseringsambtenaar (Volunteer After Care Officier en Volunteer Probation Officer). Als vrijwilliger begeleidde hij vervolgens drugverslaafden en ex- gedetineerden. In 1983 werd hij door de Singaporese rechtbank benoemd tot Gazetted Senior Volunteer Probation Officer. Deze functie vervulde hij, totdat hij in mei 2001 naar Maleisië verhuisde.
In 1992 werd Van Bladel voor zijn werkzaamheden onderscheiden door de Singaporese regering met The Public Service Medal en in 1995 werd hij benoemd tot Ridder in de Orde van Oranje Nassau. Tenslotte heeft hij nog verschillende publicaties op zijn naam staan, waaronder een biografie over Reve en twee boeken over het verblijf van twee Nederlanders in de gevangenis in Singapore en de rechtszaken tegen hen.
Relatie tot de stukken
Sinds zijn vestiging in Singapore stond Van Bladel Nederlandse gevangen bij, die in deze stadsstaat, Thailand of Indonesië hun straf uitzaten. In dat verband hoorde hij in september 1992 dat er twee Nederlanders gevangenen zaten wegens drugssmokkel. Van de Nederlandse en Singaporese autoriteiten kreeg hij toestemming om de sociale begeleiding van beiden op zich te nemen. Sindsdien bezocht hij Maria Krol-Hmelak eens in de twee weken en Johannes van Damme wekelijks.
Maria Krol was op 19 april 1991 gearresteerd. In de machineonderdelen, die op haar hotelkamer werden gevonden, zat 1,6 kilo heroïne verstopt. Vijf maanden later, op 27 september, werd Johannes van Damme gearresteerd op de luchthaven van Singapore. In de dubbele bodem van zijn koffer was 4,32 kilogram heroïne gevonden. In afwachting van hun proces zaten beide zakenlieden in voorlopige hechtenis. Krol en Van Damme waren voor hun arrestatie beiden woonachtig in Nigeria, maar kenden elkaar niet. Voor de twee Nederlanders zag het er niet best uit. Iemand die in het bezit is van 15 gram heroïne of meer wordt door de Singaporese autoriteiten gezien als een drugsdealer, die een halsmisdaad pleegt. Bij bewezen schuld is de rechter wettelijk verplicht om de doodstraf op te leggen.
De rechtszaak tegen Maria Krol-Hmelak begon op 17 september 1993. De openbare aanklager eiste tegen haar de doodstraf. Zelf pleitte zij onschuldig, maar haar kansen leken niet groot: ze was immers betrapt in het bezit van heroïne en over het algemeen wordt men dan, zoals hiervoor al werd opgemerkt, schuldig bevonden. Volkomen onverwacht sprak de rechter Krol echter vrij. Hij was van mening, dat zij inderdaad niet geweten had van de werkelijke lading die ze vervoerde. Maria Krol kon Singapore als vrij persoon verlaten. Het proces had bij elkaar 29 dagen geduurd.
Van Damme had geen geluk. Reeds in april 1993 was hij ter dood veroordeeld. Zijn bewering te zijn misleid door een Nigeriaanse zakenrelatie werd door het hof niet geloofd. Na het vonnis werd Van Damme overgeplaatst naar de dodencel in afwachting van zijn hoger beroep, dat eind november plaatsvond. Volgens het hof kwam er bij de behandeling van zijn zaak geen nieuw, ontkrachtend bewijs te voorschijn en de doodstraf bleef dan ook gehandhaafd. Op 6 mei 1994 diende Van Damme's advocaat vervolgens het gratieverzoek in bij de Singaporese president. De Nederlandse regering steunde het verzoek op humanitaire gronden. Het mocht niet baten, want een maand later werd het verzoek afgewezen. Alle juridische mogelijkheden waren nu verkeken. Ook een brief van koningin Beatrix aan de Singaporese president bracht geen verandering in het vonnis.
Op vrijdag 23 september tussen zes en half zeven in de ochtend werd Johannes van Damme opgehangen in de Changi Prison.
Geschiedenis van het archiefbeheer
Zelf noemde van Bladel de twee archieven een 'goudmijn van informatie', omdat hij alles over de zaken Van Damme en Krol had verzameld en nooit iets weg kon gooien. Beide bestanden bevatten dan ook veel dubbelen.
Op 3 april 2002 werd een container met acht verhuisdozen bij het Nationaal Archief afgeleverd. De dozen waren vanuit Maleisië verzonden per diplomatieke post en bevatten de archieven van Guus van Bladel over Van Damme en Krol. Van Bladel heeft beide geschonken aan het Nationaal Archief.
Schenking (van een niet overheidsarchief)
Inhoud en structuur van het archief
2.21
Selectie en vernietiging
Na opschoning bleef er van beide archieven, die aanvankelijk vijf meter besloegen, nog drie strekkende meter over.
Aanwijzingen voor de gebruiker
Openbaarheidsbeperkingen
Volledig beperkt openbaar (A).
Materiële beperkingen
Aanvraaginstructie
Openbare archiefstukken kunnen online worden aangevraagd en gereserveerd. U kunt dit ook via de terminals in de studiezaal van het Nationaal Archief doen. Om te kunnen reserveren dient u de volgende stappen te volgen:
U maakt een profiel aan op www.gahetna.nl, en logt vervolgens in
Via de archiefinventaris (alleen de beschrijvingen met rode nummers) selecteert u het gewenste archiefstuk door op de knop 'Reserveren' te klikken
In het volgende scherm geeft u aan op welke dag u het archiefstuk wilt inzien
Indien u zich bevindt in de studiezaal en een tafelnummer heeft ontvangen kunt u dit nummer vermelden. Als u geen tafelnummer heeft kunt u tafelnummer 777 laten staan
Vervolgens bevestigt u uw reservering door deze te versturen.
Verwant materiaal
Beschikbaarheid van kopieën
Beschrijving van de series en archiefbestanddelen
- Stukken betreffende de zaak Johannes van Damme, I.
  - Stukken betreffende zijn functie als sociaal raadsman, A.
    - Brieven van en aan Van Damme, 1986-1994; 1-4; 4 omslagen
      - Brieven aan zakenrelaties, 1986 - 1993, 1
        Openbaarheid beperkt tot 1 januari 2050
      - Aantekeningen en brieffragmenten, [1993], 2
      - Brieven en kaarten van familieleden aan Van Damme en Van Bladel, 1993 - 1994, 3
      - Brieven en brieffragmenten van Van Damme aan diverse personen, 1994, 4
    - L.M. van Lottum-Van Leeuwen, From source to scourge. Drugs and legislation in Singapore, 1819-1992 (Rotterdam 1992), met bijlagen en aantekeningen, 1991-1995; 5; 1 pak
    - Verklaringen van Van Damme, [1991-1992]; 6; 1 omslag
    - Brieven van de Nederlandse ambassade te Singapore, 1992-1994; 7; 1 omslag
    - Stukken betreffende Van Damme's werkzaamheden als informant voor de Centrale Recherche Informatiedienst (CRI), 1992-1994; 8; 1 omslag
    - Stukken betreffende het proces van Van Damme, 1992-1994; 9; 1 omslag
    - Rapporten over Van Damme's verblijf in de gevangenis, 1992-1994; 10-11; 2 omslagen
      - Bezoekrapporten, 1992 - 1994, 10
      - Driemaandelijkse sociale rapporten, 1993 - 1994, 11
    - Correspondentie met personen en instanties, 1992-1995; 12-19; 7 omslagen
      - Gevangenisautoriteiten, 1992 - 1995, 12
      - E. Pereira, advocaat van Van Damme, 1992 - 1995, 13
      - Media, 1993 - 1994, 14
      - Van Damme, 1993 - 1994, 15
      - Ex-echtgenote, 1993 - 1994, 16
      - A. Prinsen, communicatieadviseur familie Van Damme, 1993-1994, 17
      - Mevrouw C. Kop, purser bij de KLM, 1993 - 1994, 18
      - Familie en vrienden (fotokopieën), 1994, 19
    - Dagboeken over de zaak Van Damme, 1992-1994; 20-23; 4 delen
      - 1992 dec. 24 - 1993 sep. 8, 20
      - 1993 sep. 13 - 1994 feb. 21, 21
      - 1994 feb. 22 - 1994 jun. 13, 22
      - 1994 aug. 17 - 1994 sep. 26 ('Laatste dagen van zijn leven'), 23
    - Rapporten van agenten van de Amerikaanse Drug Enforcement Administration (DEA) over een Nigeriaans drugskartel en de arrestatie van Van Damme op 27 september 1991, 1993; 24; 2 stukken
    - Pas van Van Bladel voor het bezoeken van Van Damme in de gevangenis ('Visiting card'), 1993; 25; 1 stuk
    - Plakboek met artikelen over Van Damme, 1993-1994; 26; 1 deel
    - Uitgebreide curricula vitae van Van Damme, opgesteld door hemzelf, zijn familie en Van Bladel in verband met de indiening van het gratieverzoek op 6 mei 1994, [1993 - 1994]; 27; 1 omslag
    - Gratieverzoek van Van Damme, met bijlagen en correspondentie, 1993-1994; 28; 1 pak
      Hiervan verschillende versies
    - Rekeningen van voor Van Damme gemaakte onkosten, 1993-1994; 29; 1 omslag
    - Correspondentie van Van Damme en Van Bladel met familieleden, 1993-1996; 30-33; 3 omslagen
      - Oudste dochter, 1993 - 1994, 30
      - Zuster, 1993 - 1996, 31
      - Echtgenote en pleegzoon, 1993 - 1994, 32
      - Broer en schoonzuster, 1994 - 1995, 33
    - Geadresseerde enveloppen van Van Damme aan familie en Vrienden, met aantekeningen van Van Bladel uit 1994 - 1995, 34; 1 omslag
    - Foto's van de Changi Prison in Singapore, 1994; 35; 1 omslag
    - Aantekeningen van Van Bladel, met bijlagen, 1994; 36-49; 13 omslagen
      - jul. 12 - jul. 18 ('Een week van onheil'), 36
      - jul. 19 - jul. 25 ('Een week van weerzien'), 37
      - jul. 26 - aug. 1, 38
      - aug. 2 - aug. 8, 39
      - aug. 9 - aug. 15, 40
      - aug. 16 - aug. 22 ('Een week van dilemma's'), 41
      - aug. 23 - aug. 29 ('Koninginne Week'), 42
      - aug. 30 - sep. 5, 43
      - sep. 6 - sep. 12, 44
      - sep. 13 - sep. 18, 45
      - sep. 20, 46
      - sep. 21, 47
      - sep. 22, 48
      - sep. 22 - sep. 23 ('De laatste 12 uren'), 49
    - Concept-samenlevingscontract van Van Damme en zijn echtgenote, met bijgevoegde notie, 1994; 50; 1 stuk
    - Ongetekend testament van Van Damme, [1994]; 51; 1 stuk
    - Stukken betreffende de bemiddeling van koningin Beatrix in de zaak Van Damme, 1994; 52; 1 omslag
    - Verzoek van advocaat E. Pereira om de terechtstelling van Van Damme uit te stellen, 1994; 53; 1 omslag
    - Afscheidsbrieven van Van Damme aan familie en vrienden, 1994; 54; 1 omslag
    - Steunbetuigingen van vrienden aan Van Bladel omstreeks de voltrekking van het vonnis van Van Damme, 1994; 55; 1 omslag
    - Persverklaringen van het Ministerie van Buitenlandse Zaken en de familie naar aanleiding van de executie van Van Damme, 1994; 56; 2 stukken
    - Bedankbrieven geschreven aan diverse personen door Van Bladel in opdracht van de echtgenote van Van Damme, 1994-1994; 57; 1 omslag
    - Stukken betreffende de overdracht van de nalatenschap van Van Damme aan Van Bladel en aan de familie, 1994-1995; 58; 1 omslag
    - Stukken met betrekking tot het optreden van dominee Joop Spoor in de zaak van Johannes van Damme, 1994-1996, 2000 - 2001; 59; 1 pak
    - Correspondentie en artikelen met betrekking tot de benoeming van Van Bladel tot Ridder in de Orde van Oranje-Nassau, 1995; 60; 1 pak
    - Facturen van diverse firma's voor gemaakte onkosten, 1995, 1998; 61; 1 omslag
    - Correspondentie met diverse personen over het artikel 'Van Damme blijft spoken. Sociaal raadsman achtervolgd door Nigeriaanse weduwe van opgehangen heroïnesmokkelaar. Mysterieuze faxen, intimidaties, bezoekjes van CRI-agenten.' van Charles Sanders in de Telegraaf van 6 april 1996, 62; 1 omslag
    - Correspondentie met diverse personen over de artikelen 'Waarom was Beatrix zo laat? Het verhaal van de executie van Van Damme' en 'Van Damme werd geruild voor Maria Krol. Onderhandelen over twee levens' van Jos Slats in Vrij Nederland van 7 en 14 september 1996, 63; 1 omslag
    - Brieven van de National Committee for Goodwill Foundation aan een broer van Van Damme, alsmede correspondentie hierover tussen hem en de Nederlandse overheid, 1997; 64; 1 omslag
    - Brief met beschuldigingen van N. Munnickhof gericht tegen Van Bladel, alsmede correspondentie hierover met zijn advocaat, Jos Slats (journalist Vrij Nederland), de NCRV en vrienden, 1998; 65; 1 pak
    - Visitekaartjes van en ontvangen door Van Damme, zd.; 66; 1 omslag
  - Stukken betreffende zijn werkzaamheden als publicist, B.
    - Documenten en artikelen met betrekking tot Van Damme's arrestatie en zijn verblijf in de gevangenis, 1992-1994; 67; 1 pak
    - Stukken betreffende de oprichting van de 'Johannes Foundation', 1994-1995; 68; 1 omslag
    - Correspondentie met de 'Johannes Foundation', 1994-1995; 69; 1 omslag
    - Correspondentie met de uitgeverij BZZtôh, 1994-1996; 70-73; 3 omslagen, 1 pak
      - Phil Muysson, directeur, 1994 - 1996, 70
      - Ben Holthuis, ghostwriter, 1994 - 1996, 71; 1 pak
      - Medewerker afdeling public relations, 1995, 72
      - Koos Hageraats, redacteur, 1995, 73
    - Overzichtslijst met voor "Tussenstop Singapore" bruikbare documenten, [1995]; 74; 1 omslag
    - Aantekeningen over de zaak Van Damme, [1995]; 75; 1 omslag
    - Verschillende conceptversies van "Tussenstop Singapore", 1995; 76-81; 5 delen, 1 omslag, 1 pak
      - Handgeschreven manuscript getiteld "Verloren Leven", [1995], 76; 3 delen
      - Geredigeerde Nederlands- en Engelstalige fragmenten, [1995], 77; 1 omslag
      - Fragmenten van het manuscript, [1995], 78; 1 omslag
      - Manuscript voorzien van commentaar van de uitgever, [1995], 79; 1 deel
      - Geredigeerd ongetiteld manuscript, alsmede een brief van de familie Van Damme bevattende wijzigingsvoorstellen, 1995, 80; 1 pak
      - Proefdruk "Tussenstop Singapore", [1995], 81; 1 deel
    - Singaporees registratieformulier voor buitenlandse bezoekers, gebruikt voor de boekomslag, [1995]; 82; 1 stuk
    - Guus van Bladel, Tussenstop Singapore. De zaak Johannes van Damme ('s-Gravenhage 1995), 83; 1 deel
    - Losbladige agenda met betrekking tot de presentatie van het boek, 1995 sep. 19 - okt. 8; 84; 1 omslag
    - Correspondentie met F.W. Kist, grootmeester van Hare Majesteit de Koningin, betreffende het aanbieden van het eerste exemplaar van "Tussenstop Singaopore", 1995; 85; 1 omslag
    - Artikelen en recensies over "Tussenstop Singapore", 1995; 86; 1 pak
    - Correspondentie over en reacties op "Tussenstop Singapore", 1995-1996; 87; 1 pak
    - Foto's van signeersessies, interviews en televisieopnamen, zd.; 88; 1 omslag
    - Systeemkaartjes met adressen en aantekeningen, zd.; 89; 1 omslag
    - Gekopieerde visitekaartjes van pers en andere instellingen, zd.; 90; 1 omslag
  - Overige activiteiten, C.
    - Correspondentie met de acteur Henk van Ulsen over een door hem te schrijven monoloog over de zaak Van Damme, 1995; 91; 1 omslag
    - Stukken betreffende de verfilming van de zaak Van Damme, 1995; 92; 1 omslag
    - Artikel van Van Bladel in de column 'Hollands Dagboek' van de NRC, met aantekeningen en Engelse vertaling, 1995; 93; 1 omslag
    - Correspondentie met Adri Vermaat, journalist van het dagblad Trouw, alsmede artikelen van zijn hand over drugsgebruik, 1995-1996; 94; 1 omslag
    - Doctoraalscriptie 'De zaak Van Damme. Afschrikking voor drugssmokkel?' (Kaatsheuvel 1995) van Mieke van der Biezen, met hierover gevoerde correspondentie als bijlage, 1995-1996; 95; 1 pak
    - Correspondentie en artikelen over de Nigeriaanse maffia en de betrokkenheid van Van Damme's echtgenote hierbij, 1995-1996; 96; 1 omslag
    - Correspondentie met de redactie van het televisieprogramma 'De Stoel' van de NCRV, alsmede aankondigingen in de pers hiervan en reacties op de uitzending, 1995-1996; 97; 1 omslag
    - Vier afleveringen van Vrij Nederland met daarin artikelen van Jos Slats over Van Damme, 1995-1996, 1998; 98-101; 4 omslagen
      - 1995 sep. 16, 98
      - 1996 sep. 7, 99
      - 1996 sep. 14, 100
      - 1998 jun. 13, 101
- Stukken betreffende de zaak Maria Krol-Hmelak, II.
  - Stukken betreffende zijn functie als sociaal raadsman, A.
    - Dagboeken over de zaak Krol-Hmelak, 1992-1994; 102-103; 2 delen
      - 1992 dec. 21 - 1993 sep. 9, 102
      - 1993 sep.12 - dec. 24, 103
    - Correspondentie met ambassade en Singaporese gevangenisautoriteiten, 1993; 104; 1 omslag
    - Curriculum vitae van Krol-Hmelak, alsmede een petitie van haar zoon en haar adoptiedochter gericht aan de Singaporese president, waarin het leven van Krol-Hmelak van voor haar arrestatie wordt geschetst, 1993 1 omslag; 105
    - Aantekeningen, conceptbrieven en recepten van Krol-Hmelak, [1993]; 106; 1 omslag
    - Rekeningen van voor Krol-Hmelak gemaakte onkosten, 1993; 107; 1 omslag
    - Correspondentie met W. Reusen, coördinator buitenland voor de Nederlandse Federatie van Reclasseringsinstellingen, 1993; 108; 1 omslag
    - Artikelen over de rechtszaak en de vrijlating van Krol-Hmelak, 1993; 109; 1 omslag
    - Artikelen over de vrijspraak van Krol-Hmelak, 1993; 110; 1 omslag
    - Foto's van Krol-Hmelak bij haar terugkeer naar Nederland, [1993]; 111; 1 omslag
    - Brieven aan F. en H. Kardinaal, vrienden van Van Bladel, over de zaak Krol, 1993-1994; 112-113; 2 omslagen
      Hierin ook stukken met betrekking tot de zaak Van Damme
      - 1993 feb. - jul., 112
      - 1993 nov. - 1994 jul., 113
    - Correspondentie met en aantekeningen over personen en instanties, 1993-1994; 114-116; 3 omslagen
      - Nederlandse ambassade in Singapore, over de terugkeer van Krol-Hmelak naar Nederland, 1993 - 1994, 114
      - Media, 1993 - 1994, 115
      - Krol-Hmelak, over een door haar gegeven interview, 1993-1994, 116
    - Aantekeningen over de zaak Krol-Hmelak, met documentatie, 1993-1994; 117; 1 omslag
    - Bezoekrapporten en documentatie over Krol-Hmelaks verblijf in de gevangenis, 1993-1994; 118-120; 3 delen
      - 1993 jan. 5 - aug. 13, 118
      - 1993 sep. 25 - okt. 29, 119
      - 1993 okt. 30 - 1994 aug. 19, 120
    - Documenten met betrekking tot de zaak Krol-Hmelak, 1993-1994; 121; 1 pak
    - Brief van Krol-Hmelak aan de Singaporese president met het verzoek om clementie voor Johannes van Dammne, 1994; 122; 1 stuk
    - Correspondentie over een Duits televisieoptreden van Krol-Hmelak, 1995; 123; 1 omslag
    - Correspondentie en artikel over het optreden van de adoptiedochter van Krol in het KRO-programma Spoorloos, inzake het opsporen van haar biologische vader, 1999; 124; 1 omslag
  - Stukken betreffende zijn werkzaamheden als publicist, B.
    Tijdens het schrijven van het boek over de zaak Krol hanteert Van Bladel verschillende werktitels
    - Correspondentie met Krol-Hmelak, uitgever en media over het manuscript "Verloren Jaren", 1993-1996; 125; 1 omslag
    - Verschillende concepten van de Engelse vertaling van "Vrouwengevangenis Singapore" met uiteenlopende werktitels, [1994 - 1995]; 126-130; 5 pakken
      - Versies van het eerste gedeelte getiteld Part 1: Remand, 126
      - Versies van het tweede gedeelte getiteld Part 2: The Trial, Part 2: In the dock of Part 2: On trial in the High Court, 127
      - Versie van het derde gedeelte getiteld Part 3: Aftermath, 128
      - Complete versie, met de aantekening 'Final reading', 129
      - Complete versie getiteld "Singapore Johnson-Krol drug Trial", met de aantekening 'Final manuscript', 130
    - Ongecorrigeerd manuscript getiteld "Verloren Jaren. De Johnson / Krol rechtszaak in Singapore", 1994; 131; 1 deel
    - Correspondentie met en rekeningen van het vertaalbureau Euroconnection, 1994; 132; 1 omslag
    - Correspondentie en aantekeningen over uitgave en redactie van "Vrouwengevangenis Singapore", 1994, 1997; 133; 1 omslag
    - Correspondentie over een reis naar Hongkong in verband met de mogelijke verfilming van "Vrouwengevangenis Singapore", 1995; 134; 1 omslag
    - Aantekeningen en artikelen over de zaak Flor Contemplacion (medegevangene van Krol), 1995 1 pak; 135
    - Brief van Tan Kok Eng (Times Editions Pte Ltd) aan P. Suppiah over een nog door David Miller te schrijven boek over de zaak Krol-Hmelak, met bijlagen, 1995; 136; 1 omslag
    - Verschillende geredigeerde concepten van "Vrouwengevangenis Singapore" met uiteenlopende werktitels, [1995, 1997]; 137-145; 9 omslagen
      - Handgeschreven manuscript getiteld "In de wachtkamer van de hel", met documentatie, 137
      - Complete versie ('Eind versie, maar nog niet 100 % gecorrigeerd'), 138
      - Versie van het eerste hoofdstuk, 139
      - Versie van de eerste twee hoofdstukken, 140
      - Versie van het derde hoofdstuk, 141
      - Complete versie met begeleidende brieven, 142
      - Complete versie, 143
      - Complete versie met ingesloten brieven, 144
      - Ongetitelde Nederlandse en Engelstalige fragmenten, 145
    - Reacties van diverse personen op het manuscript van "Vrouwengevangenis Singapore", 1995-1996; 146; 1 omslag
    - Conceptcontracten met uitgeverij Van Buuren over een te schrijven boek met als werktitel "Verloren jaren / Krol manuscript", met begeleidende brief, 1997; 147; 1 omslag
    - Guus van Bladel, Vrouwengevangenis Singapore. Verloren jaren, verloren levens. De zaak Maria Krol (Weert 1997), 148; 1 deel
    - Brief van R.E. Redrup aan Krol's advocaat, P. Suppiah met bijlage, inzake de Engelse vertaling van "Vrouwengevangenis Singapore", 1997; 149; 1 stuk
    - Correspondentie met de redactie van de ADB-Newsbrief, 1997; 150; 1 omslag
    - Foto en negatieven van een bezoek aan de familie van Krol in Nederland, zd.; 151; 1 stuk